# 固定资产更新改造减值准备

提问人：zylrjq 时间：2017-01-14 10:10:48
请教陈版：已经计提固定资产减值的设备重新更新改造转入在建工程，是否以扣除累计折旧、固定资产减值的净值转入在建工程；还是固定资产减值转入在建工程减值，以扣除累计折旧的金额转入在建工程，谢谢

回答人：chenyiwei
由于固定资产减值准备不能转回，因此仍需要单列。应采用你说的后一种做法“固定资产减值转入在建工程减值，以扣除累计折旧的金额转入在建工程”。